臺灣高等法院高雄分院民事判決　　　　 92年度勞上易字第1號
上　訴　人　乙○○
訴訟代理人　黃順天律師
被　上訴人　長榮航勤股份有限公司
法定代理人　甲○○
訴訟代理人　黃金龍律師
上列當事人間請求給付資遣費事件，上訴人對於中華民國91年8
月16日臺灣高雄地方法院90年度勞訴字第9 號第一審判決提起上
訴，本院於94年12月8 日言詞辯論終結，判決如下：
    主  文
上訴駁回。
第二審上訴費用由上訴人負擔。
　　事實及理由
一、上訴人主張：兩造於民國82年11月2 日訂立勞動契約，約定
    工作地點在高雄辦事處。嗣經調往中正機場支援，而上訴人
    於88年11月1 日因執行職務發生職業災害，於醫療期間，被
    上訴人藉口上訴人曠職3 日以上為由，終止兩造間之勞動契
    約，而被上訴人將上訴人調離高雄辦事處，前往支援中正機
    場之工作，未經上訴人同意，已有不合。上訴人尚在醫療期
    間內，被上訴人竟終止勞動契約，自與勞動基準法第59條規
    定意旨不合。故其終止勞動契約不生效力，兩造間之僱傭關
    係迄仍存在。次按勞工因遭遇職業災害，在醫療中不能工作
    時，雇主應按其原領工資數額予以補償，勞動基準法第59條
    第2 款規定綦詳。上訴人原在裝卸課工作，因該項工作必須
    負重，而上訴人因傷不能負重，被上訴人自應依法補償上訴
    人之工資，嗣雖改調裝配課，但仍屬須負重之工作，被上訴
    人仍不免其給付補償工資之責。被上訴人自88年11月份起迄
    89年10月18日止，其短少給付補償工資合計為新台幣（下同
    ）98,539元，而上訴人每月工資為45,504元，則自89年10月
    19日起迄90年1 月18日止，被上訴人未給付工資合計為
    136,512 元，合計為235,051 元。依勞動基準法規定及勞動
    契約之法律關係，求為：(一)確認兩造間僱傭契約之法律關係
    存在。(二)被上訴人應給付上訴人235,051 元及自90年1 月19
    日起至上訴人復職之日止，按月給付上訴人45,504元之判決
    。（上訴人於原審請求先位聲明部分即請求資遣費部分，經
    原審判其敗訴，上訴人未聲明不服，且於本院表示不再主張
    資遣費之請求）於本院聲明：(一)原判決關於駁回上訴人後開
    第(二)項、第(三)項之訴部分廢棄。(二)確認兩造間僱傭契約之法
    律關係存在。(三)被上訴人應給付上訴人235,051 元及自90年
    1 月19日起至上訴人復職之日止，按月給付上訴人45,504元
    。
二、被上訴人則以：被上訴人調動工作地點，事先已徵得上訴人
    同意。被上訴人除依法給予上訴人公傷假外，亦視上訴人當
    時病情回復之狀況調整其職務為駕駛接駁車，如遇需要門診
    復健時，仍給予1 日或數日不等之個別非連續性之傷假（亦
    即門診病假）。嗣因上訴人表示駕駛接駁車，恐影響其傷口
    之復原，被上訴人斟酌勞動程序與體能動量，將上訴人安排
    至裝配課擔任新職，此亦經上訴人表示同意。並自同年4 月
    1 日擔任新職。嗣兩造於89年9 月15日在行政院勞工委員會
    調解成立，其內容為(一)被上訴人同意繼續給予職災復健休養
    期間，上訴人自89年10月15日起正式上班。(二)上訴人正式上
    班之工作內容，請勞資雙方協商安排之，有關原領工資部分
    ，被上訴人同意依法給付，上訴人8 月份工資，由被上訴人
    於9 月15日補發。此項調解內容，被上訴人均一一履行完畢
    。乃上訴人雖曾於89年10月15日上班1 日，隨即申請特休假
    2 日，休完後又以電話申請自89年10月19日至同年11月11日
    近1 個月之連續公傷假，除未依規定提出證明且違反前述勞
    委會之調解結論、拒服勞務，被上訴人以上訴人違反調解結
    論，竟申請長期連續公傷假，被上訴人礙難照准而於89年10
    月18日通知上訴人不予准假，並表示將依勞動基準法第12條
    第1 項第6 款以無正當理由連續曠職3 日以上終止勞動契約
    ，上訴人仍置之不理，被上訴人於89年10月25日通知上訴人
    終止勞動契約，兩造契約經合法終止，且被上訴人並無短少
    給付補償工資等語，資為抗辯。於本院聲明：上訴駁回。
三、兩造不爭執事項：
  (一)上訴人於82年11月2 日與被上訴人訂立勞動契約。
  (二)上訴人於88年11月1 日因工受傷。
  (三)被上訴人於89年10月25日以上訴人無正當理由連續曠職3 日
    為由，表示依勞動基準法第12條第1 項第6 款之規定終止兩
    造契約。
  (四)上訴人自88年10月19日以前，領取職災工資補償費共24,131
    元，兩造同意自上訴人應領之89年9 月員工薪資扣抵之。
四、兩造所爭執者：(一)兩造之間勞動契約是否已合法終止？(二)被
    上訴人有無短付上訴人工資？茲分述如下：
  (一)兩造間之勞動契約是否已終止？
  1.上訴人與被上訴人訂立契約，約定上訴人於高雄辦事處工作
    之事實，有勞工保險被保險人投保資料表、應徵剪報、排班
    表為證，被上訴人雖否認兩造曾約定上訴人在高雄辦事處工
    作，殊難採信。惟被上訴人辯稱：因高雄機場之業務減縮，
    營運虧損，於87年9 月18日高雄辦事處9 月份課會議決議，
    每位員工每年1 次輪調至中正機場支援1 個月，上訴人亦參
    加上開會議，並未提出異議。被上訴人自88年1 月份起，將
    輪之時間改為每次輪調期間為4 個月，並於88年2 月23日在
    高雄辦事處2 月份課會議時，表示高雄站將行撤站而於88年
    4 月14日4 月份課會議時，宣佈將高雄辦事處之全體員工，
    調遷至中正機場工作，且於88年8 月1 日正式將高雄辦事處
    撤站等事實，有被上訴人提出之會議紀錄4 件為證，上訴人
    雖辯稱：當時反對調至中正機場云云，但上開會議紀錄並無
    上訴人反對之記載，且事後上訴人亦接受至中正機場工作，
    其所辯尚非可採，故被上訴人主張因業務需要，經上訴人同
    意，將上訴人調往中正機場工作之事實，應屬實在。
  2.被上訴人將高雄辦事處撤站，將全體員工調往中正機場任職
    固違反兩造訂約時上訴人在高雄辦事處工作之約定，惟被上
    訴人此舉已徵得上訴人同意，如前所述，則無所謂違反契約
    之問題。況上訴人於89年10月間以電話向被上訴人請假1 個
    月，未得被上訴人准許，猶拒絕上班工作，經被上訴人於89
    年10月25日以上訴人連續曠職3 日為由，終止兩造間之勞動
    契約，應發生終止契約之效力。上訴人雖主張其於88年11月
    1 日因公受傷後，迄未痊癒，尚在醫療中，被上訴人不得終
    止契約云云。但上訴人左肩骨受傷，經高雄小港醫院89年7
    月5 日（）高醫港秘字第0780號函稱：上訴人於88年11月
    16日接受骨內鋼釘固定術、術後因關節沾連攣縮、左肩行動
    受阻，持續於該院骨科及復健科治療，並於89年6 月20日接
    受徒手關節鬆開術，術後其關節已近常人，但因肌肉力量較
    弱，其適宜之工作以不受激烈外力為原則等語，有該函文在
    卷可佐，足見上訴人並非完全喪失工作能力。此外，兩造於
    89年9 月15日於行政院勞工委員會調解並達成協議，協議內
    容為被上訴人同意繼續給予上訴人職災復健修養期間，但上
    訴人必須自89年10月15日起正式上班，此亦有行政院勞工委
    員會89年9 月26日台89勞資三字第0042700 號函可稽。由是
    以觀，上訴人既有工作能力，又同意自89年10月15日起正式
    上班。乃上訴人竟於正式上班前之89年10月間以電話向被上
    訴人請假1 個月，被上訴人遵守於勞委會調解結果，不予准
    假，被上訴人雖於89年10月15日上班一日，但嗣於89年10月
    19日、20日、21日未經准假，而曠職3 日以上，被上訴人無
    奈，始於89年10月26日以上訴人連續曠職3 日以上為由，終
    止勞動契約，則兩造之契約，即告終止之效力。
  3.上訴人雖抗辯被上訴人曾於89年10月15日出具職業門診就診
    單，故被上訴人明知上訴人職業傷病尚在治療中，準備就診
    云云。然查，職業傷病門診單係被上訴人公司有關單位所發
    ，只要員工申請即發給，尚難以此認被上訴人知上訴人當時
    即就診。又上訴人雖抗辯：上訴人於89年10月22日尚至醫院
    就醫，有診斷書可按云云。然查，依前述小港醫院所函示，
    上訴人手術後關節已近常人，已可工作。且被上訴人以斟酌
    上訴人之不適任原工作而調整其改開接駁車，復改安非裝配
    課分發雜誌，足認上訴人非無工作能力，縱其需至醫院定期
    復建，應個別申請得被上訴人許可而就診，而非未依規定，
    亦未提診斷證明請假即曠職，其上開抗辯殊無可採。
  (二)被上訴人有無短付上訴人工資？
    上訴人主張被上訴人每月應補償上訴人工資為45,540元，而
    被上訴人自88年11月起至89年9 月止共短少給付98,539元工
    資，89年10月19日起至90年1 月18日止，未給付工資為
    136,512 元云云。
    經查，被上訴人自88年11月起至89年10月止給付上訴人薪資
    之項目、數額詳如附表所載，上訴人對此附表之內容亦不曾
    執（本院卷(二)第358 頁）。而薪資項目中之加班費、全勤獎
    金必須依上訴人是否實際加班或全勤而發給，上訴人主張每
    月均應給付云云。自無可採。又上訴人因請假未上班，故被
    上訴人於給付伙食津貼或膳雜費部分，亦依此扣除未給付等
    情，亦有被上訴人提出之員工總給予明細表可稽（原審卷第
    264 至275 頁）。故上訴人主張每月應以45,540元計算上開
    期間應受領之薪資云云，委無可取。另上訴人於89年10 月
    19日前曾領取職災工資補償共24,131元，被上訴人於上訴人
    89年9 月之薪資中扣除上開金額且為上訴人於本院所同意扣
    抵，從而被上訴人自88年11月起至89年10月19日止，並無短
    少給付工資予上訴人之事，至於89年10月19日後，因兩造之
    契約經被上訴人合法終止，上訴人再請求89年10月19日以後
    之薪資，於法無據。
五、綜上所述，兩造之間之勞動契約既經終止，上訴人請求確認
    兩造間之勞動契約存在，自屬無據。又上訴人依勞動契約，
    請求被上訴人給付短少之工資（88年11月起迄90年10月18日
    止）共235,050元部分，亦為無理由，另請求自89年1 月19
    日起按月給付薪資45,504元至復職日止，亦屬無據。原審就
    上開部分，為上訴人敗訴之判決，並無不合，上訴為無理由
    ，應予駁回。
六、結論：本件上訴為無理由，依民事訴訟法第449 條第1 項、
    第78條，判決如主文。
中　　華　　民　　國　　94　　年　　12　　月　　22　　日
                            民事第二庭
                                審判長法官  簡色嬌
                                法      官  謝靜雯
                                法      官  周慶光
以上正本證明與原本無異。
如對本判決上訴，須於判決送達後20日內向本院提出上訴狀，其
未表明上訴理由者，應於上訴後20日內向本院提出上訴理由書（
均須按他造當事人之人數附繕本）。上訴時應提出委任律師或具
有律師資格之人之委任狀，並依附註條文規定辦理。
中　　華　　民　　國　　94　　年　　12　　月　　26　　日
　　　　　　　　　 　 　　　　　書  記  官　鄭翠芬
附註：
民事訴訟法第466 條之1 ：
對於第二審判決上訴，上訴人應委任律師為訴訟代理人，但上訴
人或其法定代理人具有律師資格者，不在此限。
上訴人之配偶、3 親等內之血親、2 親等內之姻親，或上訴人為
法人、中央或地方機關時，其所屬專任人員具有律師資格並經法
院認為適當者，亦得為第三審訴訟代理人。第1 項但書及第2 項
情形，應於提起上訴或委任時釋明之。
                                              A
